臺灣臺北地方法院刑事判決
111年度審易字第95號
公  訴  人  臺灣臺北地方檢察署檢察官
被      告  鄭翔舶




上列被告因詐欺等案件，經檢察官提起公訴（110年度偵字第322
94、33169、33828號），被告於本院準備程序中就被訴事實為有
罪之陳述，經本院告以簡式審判程序之旨，並聽取當事人之意見
後，裁定改行簡式審判程序，並判決如下：
    主  文
鄭翔舶犯如附表一所示之罪，各處如附表一「罪名及宣告刑」欄
所示之刑。應執行有期徒刑捌月，如易科罰金，以新臺幣壹仟元
折算壹日。
未扣案如附表二所示之犯罪所得均沒收，如全部或一部不能沒收
或不宜執行沒收時，追徵其價額。
    事實及理由
一、本案事實及證據，除事實部分關於附件起訴書犯罪事實欄
    之㈠關於「再翻越圍牆進入同路段000號5樓之王詩婷住處」
    之記載，更正為「再進入同路段000號無人居住之5樓頂樓」
    、補充該次竊得財物價值為「共計新臺幣2萬6,327元」；證
    據部分增列「被告鄭翔舶於本院審理時之自白」（見本院11
    1年度審易字第95號卷【下稱審易字卷】第96頁）外，餘均
    引用起訴書之記載（如附件）。
二、論罪科刑：
  ㈠法律適用：
　⒈核被告所為，各係犯刑法第320條第1項之竊盜罪、同法第339
    條第1項之詐欺取財罪。
　⒉就附表一編號1部分，查告訴人於警詢及偵訊時證稱：我家隔
    壁戶樓下大門沒鎖，被告直接從隔壁戶走樓梯上頂樓，頂樓
    隔壁戶跟我們這戶有連通，連通的地方我們有稍微用椅子擋
    住，被告是直接走到我們這戶的頂樓等語，且別無事證可認
    被告係以翻越圍牆之方式入室，起訴書認屬刑法第321條第1
    項第2款之踰越牆垣竊盜罪，尚有未洽，惟此部分事實與檢
    察官起訴之基本事實同一，且論罪罪名之罪質及法定刑輕於
    起訴罪名，被告亦坦認此部分事實，無礙其防禦權之行使，
    爰依法變更起訴法條。
　㈡罪數關係：
    被告就附表一編號1部分陸續竊取複數財物，係基於竊盜之
    單一犯意，時間密接，各行為之獨立性極為薄弱，在刑法評
    價上，以視為數個舉動之接續施行，合為包括之一行為予以
    評價，屬接續犯，論以一罪即足。被告所犯3罪，犯意各別
    ，行為互殊，應予分論併罰。
　㈢累犯之說明：
　　被告前因竊盜等案件，經法院判處罪刑（有期徒刑）及定執
    行刑，於民國109年4月2日縮短刑期執畢出監等情，有臺灣
    高等法院被告前案紀錄表在卷可參（見審易字卷第30至38、
    50頁），其於受有期徒刑執行完畢後，5年內故意再犯本案
    有期徒刑以上之罪，為累犯，本院審酌其前案與本案如附表
    一編號1、2部分罪質相同，且於前案執行完畢非久即再犯本
    案，足認其未因前案刑罰執行後有所警惕，刑罰感應力薄弱
    ，參諸司法院釋字第775號解釋意旨，依刑法第47條第1項規
    定加重其刑並無違背罪刑相當性原則，爰就如附表一編號1
    、2部分依法加重之，至於如附表一編號3部分與前案罪名有
    別，罪質互異，綜觀全案情節，並無加重最低法定本刑之必
    要，附予敘明。
　㈣量刑審酌：
　  爰以行為人責任為基礎，審酌被告正值壯年，不思以正當方
    式獲取財物，竟為本案竊盜及詐欺取財行為，侵害他人財產
    法益，實難寬貸，參以犯後坦承犯行惟未賠償告訴人所受損
    害之態度，兼衡被告審理時自述國中畢業之智識程度、已婚
    、有未成年子女、現在監執行、入監前擔任○○、需扶養未成
    年子女等生活狀況，暨其犯罪手段、動機、目的及本案竊得
    及詐得財物價值高低等一切情狀，各量處如附表一「罪名及
    宣告刑」欄所示之刑，並諭知易科罰金之折算標準，復綜酌
    各次犯行之不法及罪責程度、各罪關聯性、整體非難性等節
    ，定應執行刑如主文第1項所示，並諭知易科罰金折算標準
    ，以示懲儆。
三、沒收之說明：
　  查未扣案如附表二所示之物，屬被告竊盜及詐欺取財之所得
    ，既未實際發還，本案又無刑法第38條之2第2項之情形，爰
    依刑法第38條之1第1項前段宣告沒收，於全部或一部不能沒
    收或不宜執行沒收時，依同條第3項規定，追徵其價額。至
    扣案玩具鈔1紙，固屬犯罪所用之物，然已交付被害人，非
    被告所有，自不宣告沒收。
據上論斷，應依刑事訴訟法第273條之1第1項、第299條第1項前
段、第300條、第310條之2、第454條第2項（依法院辦理刑事訴
訟案件應行注意事項第159點，判決書據上論結部分，得僅引用
應適用之程序法條），判決如主文。
本案經檢察官游明慧提起公訴，檢察官呂俊儒到庭執行職務。
中　　華　　民　　國　　111 　年　　4 　　月　　20　　日
                  刑事第二十庭  法  官  賴鵬年
以上正本證明與原本無異。 
如不服本判決應於收受送達後20日內向本院提出上訴書狀，並應
敘述具體理由；其未敘述上訴理由者，應於上訴期間屆滿後20日
內向本院補提理由書（均須按他造當事人之人數附繕本）「切勿
逕送上級法院」。告訴人或被害人如對於本判決不服者，應具備
理由請求檢察官上訴，其上訴期間之計算係以檢察官收受判決正
本之日期為準。 因疫情而遲誤不變期間，得向法院聲請回復原
狀。
                                書記官　萬可欣
中　　華　　民　　國　　111 　年　　4 　　月　　20　　日
附錄本案論罪科刑法條全文： 
中華民國刑法第320條
意圖為自己或第三人不法之所有，而竊取他人之動產者，為竊盜
罪，處5年以下有期徒刑、拘役或50萬元以下罰金。
意圖為自己或第三人不法之利益，而竊佔他人之不動產者，依前
項之規定處斷。
前二項之未遂犯罰之。
中華民國刑法第339條
（普通詐欺罪）
意圖為自己或第三人不法之所有，以詐術使人將本人或第三人之
物交付者，處5年以下有期徒刑、拘役或科或併科50萬元以下罰
金。
以前項方法得財產上不法之利益或使第三人得之者，亦同。
前二項之未遂犯罰之。
附表一：
編號 事實 罪名及宣告刑 1 如附件犯罪事實欄之㈠所示 鄭翔舶犯竊盜罪，累犯，處有期徒刑伍月，如易科罰金，以新臺幣壹仟元折算壹日。 2 如附件犯罪事實欄之㈡所示  鄭翔舶犯竊盜罪，累犯，處有期徒刑參月，如易科罰金，以新臺幣壹仟元折算壹日。 3  如附件犯罪事實欄之㈢所示 鄭翔舶犯詐欺取財罪，處有期徒刑貳月，如易科罰金，以新臺幣壹仟元折算壹日。 
附表二：
編號 應沒收之物（犯罪所得） 1 如附件犯罪事實欄之㈠所示 2 如附件犯罪事實欄之㈡所示 3 如附件犯罪事實欄之㈢所示 
附件：
臺灣臺北地方檢察署檢察官起訴書
                                    110年度偵字第32294號
                                               第33169號
                                               第33828號
　　被　　　告　鄭翔舶　男　00歲（民國00年0月00日生）
　　　　　　　　　　　　住○○市○○區○○路0段000巷0號
　　　　　　　　　　　　居○○市○○區○○街00號0樓
　　　　　　　　　　　　國民身分證統一編號：Z000000000號
上列被告因竊盜等案件，已經偵查終結，認應該提起公訴，茲將
犯罪事實及證據並所犯法條分敘如下：
  　　　犯罪事實
一、鄭翔舶前有多次竊盜、施用毒品案件，並於民國109年4月2
    日因徒刑執行完畢出監。其竟不知悔改，為下列之犯行：
  ㈠其意圖為自己不法之所有，基於加重竊盜之犯意，於110年9
    月29日15時40分，騎乘車牌號碼000-0000號普通重型機車，
    前往○○市○○區○○路0段000號1樓前，先循同路段200號1樓之
    樓梯進入5樓頂樓，再翻越圍牆進入同路段000號5樓之王詩
    婷住處，竊取房間內地上之白色20吋行李箱1個、西裝衣服
    共3套、XO酒（500公升）1罐、XO酒（1,200公升）1罐、蔘
    茸酒（600公升）1罐、人蔘酒（600公升）1罐、五娘玉酒（
    600公升）1罐、毛台酒（400公升）1罐、神龍酒（600公升
    ）1罐、舊衣服5件及化妝桌抽屜內之零錢新臺幣（下同）27
    元等物，得手後即騎車離去。
  ㈡其意圖為自己不法之所有，基於竊盜之犯意，於110年9月25
    日15時10分許，騎乘車牌號碼000-0000號普通重型機車，前
    往○○市○○區○○街000巷0樓，開啟大門後進入林文連所有上址
    之冷凍廠，竊取林文連所有火鍋料一箱（價值2,000元），
    得手後即騎車離去。
  ㈢其意圖為自己不法之所有，基於詐欺取財之犯意，於110年7
    月6日17時48分許，騎乘車號000-0000號普通重型機車，至○
    ○市○○區○○路0段00號之檳榔攤，向攤位員工陳氏月佯稱：欲
    使用1,000元之紙鈔購買50元之檳榔香菸云云，而將折疊之
    玩具鈔票1紙交予陳氏月，致陳氏月陷於錯誤後，遂將檳榔
    等商品及找零950元交予鄭翔舶，其隨即加速駛離。
二、案經王詩婷、林文連及陳義清等人訴由臺北市政府警察局文
    山第二分局、萬華分局及新北市政府警察新店分局報告偵辦
    。
        證據及所犯法條
一、證據清單與待證事項
編號 證  據  名  稱 待  證  事  實 1 被告鄭翔舶於警詢時之供述   坦承於上揭犯罪事實㈠之時、地前往竊取行李箱之事實，惟辯稱：僅拿取行李箱，其他都沒有拿，行李箱之後就丟棄在排水溝云云。 2 證人即告訴人王詩婷於警詢及偵查中之證述 證明上揭犯罪事實㈠。 3 證人即告訴人林文連於警詢時之指證  證明上揭犯罪事實㈡。 4 證人即告訴代理人陳氏月於警詢時及偵查中之指證 證明上揭犯罪事實㈢。 5 證人即被告母親林穗佐於警詢及偵查中之證述 證明伊名下車號000-0000號機車自購入後均係由被告持有使用之事實，足認被告確有騎乘該車涉犯犯罪事實㈠至㈢。 6 監視錄影畫面拷貝光碟及翻拍照片、遭竊現場照片、車輛詳細資料報表、扣押筆錄、扣押物品目錄表及扣案玩具鈔及照片 證明上揭犯罪事實㈠至㈢。 
二、核被告鄭翔舶所為，就犯罪事實㈠，係犯刑法第321條第1項
    第2款踰越牆垣加重竊盜罪；就犯罪事實㈡，係犯第320條第1
    項竊盜罪；就犯罪事實㈢，係犯第339條第1項詐欺取財罪嫌
    。且被告所犯上揭加重竊盜、竊盜及詐欺等犯行間，犯意各
    別，行為互殊，請予分論併罰。另被告前有如犯罪事實欄所
    述刑之執行紀錄，有本署被告刑案資料查註紀錄表在卷可憑
    ，其於徒刑執行完畢後，5年以內故意再犯本件有期徒刑以
    上之罪，為累犯，請依刑法第47條第1項規定及大法官釋字
    第775號解釋裁量是否加重其最低本刑。至被告遭扣案之玩
    具鈔票1張係其用於遂行犯罪事實㈢詐欺犯罪，乃其供犯罪所
    用之物，則請依刑法第38條第2項前段規定沒收之。
三、依刑事訴訟法第251條第1項提起公訴。
    此  致
臺灣臺北地方法院
中　　華　　民　　國　　110　　年 　12　  月　 23 　 日
                               檢  察  官    游 明 慧
本件正本證明與原本無異
中　　華　　民　　國　　111　　年　  1　  月　  6    日
　　　　　　　　　             書  記  官    江 正 華